【裁判字號】    91,訴,901
【裁判日期】    920314
【裁判案由】    違反著作權法等
【裁判全文】
臺灣桃園地方法院刑事判決                          九十一年度訴字第九一號
    公  訴  人  臺灣桃園地方法院檢察署檢察官
    被      告  丑○○
    被      告  己○○
    右二人共同  戴端娜律師
    選任辯護人
    被      告  癸○○
    被      告  戊○○
右列被告因違反著作權法等案件，經檢察官提起公訴（九十年度偵字第七三○○號、
第八四七九號、第一五二六四號、第一七四七一號、九十一年度偵字第七七一號、第
七三三四號），本院判決如左︰
    主  文
丑○○、己○○共同以犯明知為侵害著作權之物，意圖營利而交付之方法侵害他人之
著作權罪為常業，各處有期徒刑壹年陸月，均緩刑伍年，緩刑期內付保護管束。扣案
之如附表一所示之盜版電影光碟參拾貳片、附表二之一所示之盜版音樂光碟參萬肆仟
肆佰拾參片，附表二之二之盜版錄音帶柒佰伍拾伍捲均沒收。被訴妨害風化罪部分均
無罪。
癸○○以犯明知為侵害著作權之物，意圖營利而交付之方法侵害他人之著作權罪為常
業，累犯，處有期徒刑壹年拾月，扣案如附表三所示之盜版電影光碟壹萬參仟零捌拾
捌片、附表四所示之盜版音樂光碟貳萬肆仟捌佰零柒片均沒收；又連續販賣猥褻之光
碟，累犯，處有期徒刑肆月，猥褻色情光碟柒拾貳片均沒收。應執行有期徒刑貳年，
扣案如附表三所示之盜版電影光碟壹萬參仟零捌拾捌片、附表四所示之盜版音樂光碟
貳萬肆仟捌佰零柒片、猥褻色情光碟柒拾貳片均沒收。
戊○○以犯明知為侵害著作權之物，意圖營利而交付之方法侵害他人之著作權罪為常
業，處有期徒刑壹年貳月，緩刑伍年。被訴妨害風化部分無罪。
    事  實
一、己○○、丑○○二人為夫妻，其明知如附表一所示之「讓愛傳出去」等電影光碟
    、附表二之一所示之「彭靖惠MS.CAT」等音樂光碟、附表二之二所示之「趙傳那
    個傻瓜愛過你」等錄音帶（均詳如附表一、附表二之一、附表二之二所示）均屬
    未經合法授權，由不詳年籍之人所擅自重製，分別侵害如附表一、附表二之一、
    附表二之二所示之「美商時代華納娛樂公司」、「寅○○○音樂股份有限公司」
    等公司（均詳如附表一、附表二之一、附表二之二所示）之著作權之著作物，不
    得販賣，先於民國八十九年十一月十三日向不知情之王林好租得坐落桃園縣桃園
    市○○路五五八號十九樓之住家作為存放之所在【租期自八十九年十一月十五日
    起至九十年十一月十四日止，每月租金新台幣（下同）八千元】，旋基於意圖營
    利交付侵害他人著作權之著作物為常業之犯意聯絡，於九十年四月十三日前之某
    日，以不詳之價格購入如附表一、附表二之一、附表二之二所示之盜版電影光碟
    、盜版音樂光碟及盜版錄音帶一批，販入後，再將之販賣交付予桃園縣境內各小
    販牟利，以此方式侵害如附表所示之著作權人之著作權，且恃此維生。嗣於九十
    年四月十三日十八時許為警在上址查獲，並扣得己○○、丑○○所有如附表一所
    示之盜版電影光碟三十二片、附表二之一所示之盜版音樂光碟三萬四千四百十三
    片，附表二之二之盜版錄音帶七百五十五捲。
二、癸○○曾因違反著作權法案件，經台灣台中地方法院於民國八十九年九月二十六
    日判處有期徒刑三月於同年十二月二十七日確定，甫於九十年二月二十六日易科
    罰金執行完畢，詎不知悔改。癸○○明知綽號「小陳」之成年男子所持有如附表
    三所示之「失落的帝國」等電影光碟、附表四所示之「卓文萱回家等」等音樂光
    碟（均詳如附表三、四所示）均屬未經合法授權，由不詳年籍之人所擅自重製，
    分別侵害如附表三、四所示之「美商迪士尼企業股份有限公司」、「寅○○○音
    樂股份有限公司」等公司（均詳如附表三、四所示）之著作權之著作物，而「魔
    鬼俱樂部」、「Reading and Willing」、「HOT SEX」、「I Believe In Love
    」、「Tuker」、「Sex Court」、「Body and Soul」、「Secrets」、「Xtreme
    」、「Bad Girls」、「Private」、「Big Ass」、「獸交Lex」等共計七十二片
    之光碟片內均有拍攝已滿十八歲之人為交媾、口交、等畫面之猥褻鏡頭之色情光
    碟片，不得販賣，先於民國九十年八月二十日輾轉委由不知情之吳月蘭向不知情
    之庚○○租得在桃園縣龜山鄉○○路二九二號鐵皮倉庫作為存放之所在【租期自
    九十年八月二十日起至九十一年一月二十日止，每月租金新台幣（下同）一萬八
    千元】，旋基於意圖營利交付侵害他人著作權之著作物為常業之犯意、販賣猥褻
    光碟之概括犯意，於九十年八月中旬某日，以二十萬元之總價向「小陳」購買如
    附表三、四所示之盜版音樂光碟、盜版電影光碟及七十二片之猥褻色情光碟等光
    碟一批，販入後，再以每片光碟二十元之售價，販賣交付予桃園縣境內各夜市販
    賣盜版光碟片之小販牟利，以此方式侵害如附表所示之著作權人之著作權，且均
    恃此維生。戊○○則因販賣童裝之生意不佳，在夜市認識癸○○，明知癸○○上
    址所儲放之音樂、電影光碟均為未經著作權人同意擅自重製之侵害他人著作權之
    物，仍基於意圖營利交付侵害他人著作權之著作物為常業之犯意，自九十年九月
    二十六日起至九十年十月十一日止，駕駛其所有之ＥＢ─７２０１號自小客車至
    上址以每片二十元之代價向癸○○批購盜版音樂光碟一批，以每片五十元之售價
    ，在桃園地區之夜市販售與不特定之買受人，嗣於九十年十月十一日下午仍循往
    例駕車至癸○○上址批購盜版音樂光碟，當場為警查獲，並扣得癸○○所有如附
    表三所示之盜版電影光碟一萬三千零八十八片、附表四所示之盜版音樂光碟二萬
    四千八百零七片、猥褻色情光碟七十二片。
三、案經內政部警政署保安警察第二總隊第一中隊、桃園縣警察局龜山分局報請台灣
    桃園地方法院檢察署檢察官偵查起訴。
    理  由
甲、有罪部分：
一、訊據被告癸○○對上揭事實欄二所載之事實坦承不諱；被告戊○○固不否認於九
    十年十月十一日在上址為警查獲，然辯稱：原來在市場賣童裝因遭颱風淹水才不
    得已要賣盜版音樂光碟，當日補貨尚未賣出即被查獲云云；被告己○○、丑○○
    則矢口否認有事實欄一所載之犯罪事實，均辯稱：由丑○○租得大有路之房屋後
    ，即轉租給乙○○，屋內所查獲之盜版光碟是乙○○所有，伊二人均不知情，當
    日己○○係要前往上址向乙○○收取租金，沒碰到乙○○，沒想到為警查獲云云
    。經查：
    (一)關於事實欄所載之被告己○○、丑○○二人犯行部分：
      1.雖被告己○○、丑○○矢口否認有公訴人所指之犯行，辯稱係轉租之房客乙○○所為云云。惟查：
        (1)前揭事實，業據告訴代理人吳文彬、辛○○在警訊中指述扣案之光碟片為
          侵害渠等著作權之物，並有如附表一、附表二之一、附表二之二所示之盜
          版光碟片、盜版錄音帶扣案可證，且有現場採證照片十二張在卷可稽。
        (2)次查，本件被告丑○○就坐落桃園市○○路五五八號十九樓之出租人王林
          好所簽定之租賃契約之租期為八十九年十一月十五日起至九十年十一月十
          四日止，而被告丑○○提出其與案外人乙○○所簽署之租賃契約之租期係
          八十九年十一月二十日起至九十年十一月十九日止，此有租賃契約二份在
          卷可稽，被告丑○○既係擔任二房東，何以其轉租之租賃期間竟然逾越原
          租賃期間。而依被告丑○○與案外人乙○○所簽署之租賃契約，關於租屋
          處之管理費、水電費均應由次承租人即案外人乙○○繳納，惟被告丑○○
          卻辯稱因為管理費皆由渠繳納，故大樓管理員誤會渠為居住在該處之人云
          云，可見被告丑○○所提出其與乙○○所簽定之租賃契約書乃渠預為脫免
          刑責而與所稱「乙○○」者所簽署之書面，該租賃契約不足為被告丑○○
          有利之認定。
        (3)內政部警政署保安警察第二總隊第一大隊於查獲本案後，因為屋內除盜版
          之光碟等物外，並無任何人在場，故向大樓管理處調閱電梯內之監視錄影
          帶，依翻拍照片上顯示有一男子手扶手推車之把手獨自一人於二○○一年
          四月十三日十四時十分十五秒搭乘桃園市○○路五五八號內之電梯，該名
          男子即為被告己○○，此為被告己○○所承認，且有翻拍照片一紙在卷可
          稽。雖被告己○○辯稱當日係前往上址欲向乙○○收取房租，然因乙○○
          不在，故自行離去云云。惟查，證人即到場查緝本案之員警陳揚宗於本院
          九十一年九月十六日訊問中就查獲本案之經過情節到庭證稱：本案當初是
          由我們駐在桃園地區的第三中隊接受檢舉，將本案轉給我們第一中隊繼續
          處理，檢舉時不知犯罪嫌疑人是誰，只是知道在大有路五五八號十九樓這
          邊有擺設大量盜版光碟，我們接獲檢舉後要請搜索票前有先到現場偵查蒐
          證，發現的確有盜版光碟，聲請搜索票後，就到場去埋伏，有一組人到十
          九樓樓梯間去，約下午五、六點左右，埋伏在十九樓的人通報說有聽到有
          人在封膠帶的聲音，那時我們按電鈴但沒有人反應，就會同大樓管理員請
          鎖匠開門，開門入內，無半個人在內，就只有盜版光碟，我們把光碟查扣
          後，就到一樓管理員那邊去調閱錄影帶，發現在我們請鎖匠開門進入前，
          有二個男人用手推車推了已經裝箱好的貨品從十九樓搭電梯下來，裝箱的
          那個外表看來就是盜版光碟包裝的箱子。那二名男子一個身材微胖，年齡
          約四十餘歲，另一個比較瘦，年齡就無法分辨，當時調閱大樓出入監視錄
          影帶，有翻拍一張照片，‧‧‧因為從監視錄影帶看到二名男子推車上所
          擺的箱子就是和九○偵七三○○號三一頁上方的箱子外型一樣，一般查緝
          這種案件盜版光碟就是用這種規格的紙箱封裝，而偵卷三一頁下方翻拍到
          的被告邱的照片的確是查扣當天從管理員所提出的監視錄影帶內翻拍出來
          的，‧‧‧我說從監視錄影帶上看到的二名男子，其中一名微胖者應該就
          是被告己○○，‧‧‧有二名男子推貨品下樓的時間，與開鎖進去，二者
          時間相距不會很久，當時在十九樓埋伏只有一位同事，他不敢走出來電梯
          附近，就只能躲在樓梯間，該二名男子推車出來時，他沒有察覺。當時他
          是聽到有膠帶聲音，用行動電話通知我們的等語。查查獲地之大樓電梯監
          視錄影帶翻拍出之相片顯示該部電梯內當時僅有被告己○○一人搭乘，空
          間仍很寬敞，雖被告己○○辯稱進入電梯內看到手推車就自然將手扶在上
          面云云，惟手推車之把手在內車身在朝外，被告己○○站在搬運貨品之手
          推車側邊，以左手握住手推車之把手，由相關位置顯示該部手推車應為被
          告己○○所掌控，該動作乃準備出電梯時將手推車推出電梯外，而非被告
          己○○所辯僅是單純扶在手推車上。而證人即查獲地之駐衛保全人員李財
          福於本院審理中也證稱：社區內的確常見有人搭電梯直接下到地下停車場
          ，到樓上把一箱箱的物品搬到一輛九人座的廂型車，外表上看不出來裡面
          裝什麼東西，搬運的人有男有女每次都是好幾個人等語，雖證人丁○○無
          法確認被告丑○○、己○○是否即為搬運之人，惟本案被告己○○、詹淑
          芬所辯不可採已如上述，證人丁○○所見之人應即有被告丑○○及己○○
          。
        綜上所述，可證本案係被告己○○、丑○○二人共同意圖營利而交付侵害他
        人著作權，推由丑○○出面租屋後，二人共同經營無誤，被告己○○、丑○○二人所辯皆不足採，從而本件事證明確，被告丑○○、己○○二人犯行均
        堪認定。
    (二)關於事實欄所載被告癸○○、戊○○部分：
      1.右揭事實，關於明知為侵害他人著作權之物意圖營利而交付之部分，業據被
        告癸○○、戊○○於警偵訊中坦承不諱，互核相符，就被告癸○○、戊○○
        所涉意圖營利而交付侵害他人著作權之物部分且經告訴代理人辛○○、子○○、甲○○、壬○○、江信義、卯○○於警訊中指述扣案如附表編號三、四
        所示之光碟片均為侵害渠等著作權之物等情在卷，並有如附表三、四所示之
        盜版光碟扣案可證，且有鑑識報告書、房屋租賃契約書、付款明細及證人即
        到場查獲本案之警員林孟助所提出之現場照片十二紙附於本院卷可稽。至於
        被告癸○○、戊○○於本院審理中就被告戊○○究竟何時向被告癸○○批購
        盜版光碟部分，被告戊○○雖改稱當日進到場尚未選購云云，惟被告戊○○
        、癸○○於警訊及檢察官內勤中均供稱戊○○到場後進行選購，並將盜版光
        碟裝載到車上時方為警查獲，其事後改稱當日剛進倉庫尚未開始選購云云，
        顯係事後圖卸之詞，而無足取，自應以癸○○、戊○○二人在警訊及檢察官
        內勤中之供述為可採。從而，本件事證明確，被告戊○○、癸○○被訴犯著
        作權法第九十四條之罪行已堪認定。
      2.關於被告癸○○被訴販賣猥褻光碟部分，業據被告癸○○於警偵訊及本院審
        理中坦承一次以二十萬元購入光碟時，亦同時購買猥褻光碟等情在卷，並有
        猥褻光碟七十二片扣案可證，而該扣案光碟播放後翻拍之相片四十六張上可
        見有口交、人獸雜交、交媾等客觀上足以引起人性慾而有傷風化之色慾行為
        之畫面，該光碟自屬猥褻光碟無誤。被告自九十年八月二十日租得倉庫後，
        即在該處整理並將之販售予前來批售之小販，迄本件被查獲之九十年十月十
        一日已經一段期間，而被告癸○○本即以批售光碟轉賣為業，自堪信其自白
        與事實相符，從而被告癸○○被訴販賣猥褻光碟部分之犯行，堪以認定。
      3.至公訴人認被告癸○○就上開二犯行與被告戊○○、己○○、丑○○、丙○○（嗣到案另結）為共同正犯部分。惟查，本件被告戊○○係向被告癸○○
        批購盜版光碟到夜市販賣之小販，被告己○○、丑○○當日亦係前往被告癸○○之倉庫欲批購盜版光碟到夜市販售，渠等三人與被告癸○○為買賣雙方
        之對立兩造，與共同正犯係犯罪意思平行一致之結構不同，渠等三人自不可
        能為被告癸○○之共犯。至於被告丙○○係被告癸○○之友人，受癸○○之
        託幫忙在場將癸○○所購入之盜版光碟為分類整理，業據被告丙○○於警訊
        中供明在卷，並為被告癸○○所是認，並無證據證明共同被告丙○○有參與
        本件犯罪之主觀犯意，且整理盜版光碟、猥褻光碟，雖對被告癸○○販售盜
        版光碟、猥褻光碟有所助益，然該等行為非明知為侵害著作權之物意圖營利
        而交付、販賣猥褻光碟之構成要件行為，而屬幫助行為。從而，公訴人認被
        告戊○○、己○○、丑○○、丙○○係被告癸○○之共犯云云，均有誤解，
        附此敘明。
二、查被告己○○本從事水電工，丑○○則為家庭主婦，因貪圖利益而租用大有路之
    住宅作為掩飾，經營盜版音樂、電影光碟之販賣，被告癸○○則因甫出獄尚無其
    他行業而一次以二十萬元批入各種盜版光碟販售，被告戊○○則因原來販售童裝
    遭颱風水漬生意不佳鋌而走險販賣盜版光碟，可證渠等日常生活均係仰賴販售盜
    版光碟維生，且被告乃於該期間內日日反覆意圖營利交付盜版光碟之犯行，並且
    賴以維生無誤。核被告丑○○、己○○、癸○○、戊○○所為係犯著作權法第九
    十四條之明知為侵害著作權之物，以意圖營利交付之方式侵害他人著作權為常業
    罪，被告癸○○其販賣猥褻光碟片部分，另犯刑法第二百三十五條第一項之販賣
    猥褻光碟罪。被告丑○○、己○○二人就上開犯行，有犯意聯絡與行為分擔，均
    為共同正犯。被告癸○○先後多次販賣猥褻光碟之犯行，均時間緊接，所犯構成
    要件相同之罪，顯係基於概括犯意反覆為之，為連續犯，均應依刑法第五十六條
    之規定，各論以刑法第二百三十五條第一項之一罪並均加重其刑。被告癸○○曾
    因違反著作權法案件，經台灣台中地方法院於八十九年九月二十六日判處有期徒
    刑三月於同年十二月二十七日確定，甫於九十年二月二十六日易科罰金執行完畢
    ，此有台灣高等法院被告全國前案紀錄表在卷可稽，其於五年內再犯本件有期徒
    刑以上之罪，應依刑法第四十七條之規定加重其刑。被告癸○○所犯上開二罪，
    犯意各別、行為不同，應予分論併罰。爰審酌被告己○○、戊○○二人均無前科
    ，被告丑○○雖曾於八十三年十月十三日因違反著作權法案件經判處有期徒刑一
    年十月緩刑五年，於八十三年十二月二日確定，緩刑期滿未經撤銷，被告己○○
    、丑○○、戊○○等堪稱素行良好，本件就被告己○○、丑○○二人所扣得之盜
    版光碟片與錄音帶僅如附表一、附表二之一、附表二之二所示，至於附表三、四
    則為被告癸○○所有與被告己○○、丑○○、戊○○無關，被告戊○○僅為批售
    之小販，販賣期間約半個月不足一個月，被告癸○○之犯罪期間亦無如公訴人所
    指之長，被告癸○○租得倉庫後開始販賣盜版光碟之時間非長，被告等人販賣所
    得之利益尚非至鉅，並斟酌其等之犯後態度等一切情狀，公訴人求處被告癸○○
    、丑○○各有期徒刑四年併科罰金四十五萬元，被告戊○○、己○○有期徒刑二
    年實屬過重，斟酌上情各量處如主文所示之刑，並就被告癸○○部分定其應執行
    之刑。末查，被告己○○、戊○○前未曾受有期徒刑以上刑之宣告，被告丑○○
    經緩刑宣告期滿後未經撤銷，依刑法第七十六條之規定其刑之宣告失其效力，均
    有台灣高等法院被告全國前案紀錄表三件在卷可稽，經此科刑教訓後，被告丑○○、己○○、戊○○三人應已知所警惕，諒無再犯之虞，本院認所宣告之刑以暫
    不執行為適當，併予宣告緩刑五年，就被告丑○○、己○○部分另諭知緩刑期內
    付保護管束，以資警惕並啟自新。
三、扣案之如附表一所示之盜版電影光碟三十二片、附表二之一所示之盜版音樂光碟
    三萬四千四百十三片，附表二之二之盜版錄音帶七百五十五捲，係在桃園市○○
    路五五八號十九樓被告丑○○之住處為警查扣，雖被告丑○○、己○○否認其犯
    行，惟被告丑○○、己○○二人之犯行已經本院認定如上，附表一、二之盜版音
    樂、電影光碟、錄音帶又係在該處起出，自為被告丑○○、己○○二人所有供犯
    罪所用之物，應依刑法第三十八條第一項第二款規定宣告沒收；扣案如附表三所
    示之盜版電影光碟一萬三千零八十八片、附表四所示之盜版音樂光碟二萬四千八
    百零七片，為被告癸○○（附表三、四及色情光碟部分）所有供著作權法第九十
四條犯罪所用之物，業據其供明在卷，應依刑法第三十八條第一項第二款規定宣
    告沒收。而扣案之猥褻光碟七十二片，不論屬於犯人與否，均應依刑法第二百三
    十五條第三項規定宣告沒收。
四、公訴意旨另以：被告己○○、丑○○二人基於意圖營利而交付之常業犯意，於九
    十年十月十一日至同案被告癸○○租用之上址倉庫批購盜版之光碟片，因認被告
    己○○、丑○○此部分亦與被告癸○○、丙○○（嗣到案另結）涉有著作權法第
    九十四條之犯行。惟訊之被告己○○、丑○○二人均堅決否認涉有此部分犯行，
    辯稱：在夜市認識癸○○，因為景氣不好，所以到癸○○的倉庫去看看，進去一
    下警察就來了，根本還沒有提到交易的事等語。經查，同案被告癸○○於警偵訊
    及本院審理中均一再堅稱，被告己○○、丑○○二人剛到倉庫看，警察就來，根
    本未涉及交易。觀以同案被告就同為到場之被告戊○○部分，則供稱戊○○已經
    到期所租得之倉庫批購得五、六次之盜版音樂光碟等情，若果被告癸○○確實在
    事發後單獨挑下全部刑責，何以其對被告戊○○之犯行卻坦白供述，由此可見被
    告癸○○在警訊中就被告戊○○、丑○○、己○○三人與其交易之情形確實為誠
    實之供述，而堪採信，自不得僅以渠二人於警察到場時在場，遽認渠二人已經與
    同案被告癸○○達成購買盜版音樂、電影光碟之協議而持有該等盜版光碟，惟公
    訴人認此部分與起訴並經本院為有罪判決部分具有常業犯之實質一罪關係，故就
    此部分，爰不另為無罪之諭知。
乙、無罪部分：
一、公訴意旨另以被告己○○、丑○○、戊○○三人向被告癸○○購得猥褻光碟在各
    夜市販賣，因認被告三人就此部分（刑法第二百三十五條第一項）之犯行，與被
    告癸○○、丙○○（嗣到案另結）五人間有犯意聯絡及行為分擔，被告己○○、
    丑○○、戊○○亦犯有亦犯有刑法第二百三十五條第一項之罪嫌云云。
二、本件公訴人認被告涉有刑法第二百三十五條第一項之犯行，無非以被告己○○、
    丑○○、戊○○於九十年時月十一日警方到被告癸○○所租用之倉庫查緝本案時
    渠三人在現場資為論據。惟訊之被告戊○○堅稱僅有購買盜版音樂光碟，沒有購
    買猥褻光碟；被告己○○、丑○○則辯稱當日只是到場看看，尚未選購警察就進
    來等語。查同案被告癸○○於警訊中亦供稱被告己○○、丑○○剛到倉庫來，尚
    未選購完成警察就已到場，在檢察官內勤訊問中更供稱被告戊○○僅有向渠購買
    盜版光碟而無購買色情光碟等語（見九十年十月十二日內勤訊問筆錄）。又本件
    查獲地乃同案被告癸○○輾轉透過不知情之吳月蘭所租得用以儲放上開盜版音樂
    、電影光碟及猥褻光碟，被告戊○○、丑○○、己○○三人到場本意在選購光碟
    片，至於渠等選購後再自行到夜市販售乃渠個人之所為，被告戊○○與被告癸○○間，被告丑○○己○○與癸○○間係處於買賣雙方之對立關係而非共犯之平行
    意思表示之合致，被告己○○、丑○○、戊○○與被告癸○○間並無共犯之犯意
    聯絡可言，公訴人認渠等與同案被告癸○○為販賣盜版光碟片之共犯，實乃誤會
    。除被告己○○、丑○○、戊○○三人於警方查緝時在場外，未見公訴人提出任
    何證據足以證明被告己○○、丑○○、戊○○三人又販賣猥褻光碟之犯行，公訴
    人所指此部分犯行自屬不能證明，就被訴販賣猥褻光碟之妨害風化部分，自應為
    被告己○○、丑○○、戊○○三人均為無罪之諭知。
丙、被告丙○○部分嗣到案令結。
據上論斷，應依刑事訴訟法第二百九十九條第一項前段、第三百零一條第一項，著作
權法第九十四條，刑法第十一條前段、第二十八條、第五十六條、第二百三十五條第
一項、第三項、第五十一條第五款、第三十八條第一項第二款、第七十四條第一款、
，第九十三條第一項，判決如主文。
本案經檢察官蔡正雄到庭執行職務。
中      華      民      國      九十二      年    三    月      十四    日
                                   臺灣桃園地方法院刑事第五庭
                                       法  官  林  孟  宜
右正本證明與原本無異。
如不服本判決，應於判決送達後十日內向本院提出上訴狀( 應附繕本 )，上訴於
臺灣高等法院。
                                      書記官   陳  淑  瓊
中      華      民      國      九十二      年    四    月       十     日
附論罪科刑依據之法條：
著作權法第九十四條
以犯第九十一條、第九十二條或第九十三條之罪為常業者，處一年以上七
年以下有期徒刑，得併科新台幣四十五萬元以下罰金。
中華民國刑法第二百三十五條
散布、播送或販賣猥褻之文字、圖畫、聲音、影像或其他物品，或公然陳
列，或以他法供人觀覽、聽聞者，處二年以下有期徒刑、拘役或科或併科
三萬元以下罰金。
意圖散布、播送、販賣而製造、持有前項文字、圖畫、聲音、影像及其附
著物或其他物品者，亦同。
前二項之文字、圖畫、聲音或影像之附著物及物品，不問屬於犯人與否，
沒收之。

司法院資訊處製作；財團法人民間司法改革基金會備份。
